【裁判字號】    89,易,4785
【裁判日期】    900330
【裁判案由】    贓物
【裁判全文】
臺灣板橋地方法院刑事判決                        八十九年度易字第四七八五號
    公  訴  人  臺灣板橋地方法院檢察署檢察官
    被      告  乙○○
右列被告因贓物案件，經檢察官提起公訴（八十九年度偵字第一五八一六號），本院
判決如左：
    主  文
乙○○搬運贓物，累犯，處有期徒刑肆月，如易科罰金以參佰元折算壹日。
    事  實
一、乙○○曾因竊盜案件，於民國八十八年一月十九日，經臺灣高等法院以八十七年
    度上易字第六八六○號判處有期徒刑七月確定，於八十八年十一月二十六日執行
    完畢。竟不知悔改，於八十九年八月二十日凌晨三時許，在臺北縣新莊市○○街
    三七號四樓其住處之樓下，明知姓名年籍不詳綽號「阿偉」之成年男子所交付車
    號ＦＯ－五六六八號（起訴書誤載為五六八八號）自用小客車乙輛（該汽車係甲
    ○○所有，於八十九年八月二十日凌晨三時三十分許，在臺北縣新莊市○○路二
    七○巷一號前，發覺連同車內零錢約新台幣（下同）四百元一併遭不詳姓名之人
    竊取）係來源不明之贓物，竟乃受「阿偉」之託，允諾將之搬運至臺北縣新莊市
    ○○路二七○巷內棄置。嗣於八十九年八月二十日凌晨三時四十分許，乙○○搬
    運上開車輛行經臺北縣新莊市○○路二七○巷巷口時，遭警盤查始查獲上情。
二、案經被害人甲○○訴由臺北縣警察局新莊分局移送臺灣板橋地方法院檢察署檢察
    官偵查起訴。
    理  由
一、訊據被告乙○○就於右揭時地受綽號「阿偉」成年男子之委託，允諾將上述汽車
    搬運至臺北縣新莊市○○路二七○巷內停放，嗣於同日凌晨三時四十分許，駕駛
    上開車輛行經臺北縣新莊市○○路二七○巷巷口時，遭警盤查而查獲之事實供認
    不諱，惟否認有何搬運贓物之犯行，並辯稱：伊不知為何「阿偉」叫伊將該車駛
    至臺北縣新莊市○○路二七○巷內停放，亦不知該車係贓車云云。經查：
  (一)右開汽車係告訴人甲○○所有，而告訴人於八十九年八月二十日凌晨三時三十分
    許，在臺北縣新莊市○○路二七○巷一號前，發覺連同車內零錢約四百元一併遭
    不詳姓名之人竊取之情，業據告訴人於警訊及本院調查中供述明確（詳偵查卷宗
    第十一頁反面、本院九十年一月九日訊問筆錄），並有告訴人出具之臺北縣警察
    局贓物認領保管單乙紙附卷可稽（附於偵查卷宗第二一頁），洵認上揭汽車係屬
    贓車甚明。
  (二)次查，被告明知右開汽車係屬贓物，仍受「阿偉」之託，為其搬運至臺北縣新莊
    市○○路二七○巷內棄置之事實，並據被告於警訊中自白：該車係綽號「阿偉」
    之男子，於八十九年八月二十日凌晨三時許所交付，「阿偉」並叫伊將該車開至
    臺北縣新莊市○○路二七○巷內丟棄，伊知該車係贓車，因「阿偉」告訴伊該車
    係贓車，並叫伊將車開至新泰路二七○巷內停放丟棄等語無訛（詳偵查卷宗第十
    六頁反面），是被告於受託搬運該汽車時，顯有贓物之認識，自殆無疑。
  (三)再者，被告亦自承：不知「阿偉」年籍資料，亦未向「阿偉」索取行車執照查驗
    等情在卷（詳偵查卷宗第四頁反面、第十六頁反面、本院九十年三月十五日審判
    筆錄），足見被告與「阿偉」間之關係相當生疏，依其與「阿偉」此一關係尚淺
    之交情，其於受「阿偉」委託，允諾將該車搬運至臺北縣新莊市○○路二七○巷
    內停放之際，竟未向「阿偉」索取行車執照查驗或詢問該車之來源，及詢問何以
    「阿偉」不親自駕駛上述汽車至指定地點停放，反要求其幫忙駕駛，其不如此為
    之，反逕行允諾代為搬運，此亦不免有悖常情。
  (四)至被告供稱：「阿偉」行動電話號碼為0000000000號。經查：核諸證
    人王儀光於偵查中具結證述：伊不認識乙○○，伊身分證曾遺失，並於八十六年
    十二月十二日補發，期間並未收到異常之行動電話帳單等語（詳偵查卷宗第二一
    頁反面），及附於偵查卷之臺灣大哥大股份有限公司八十九年十一月十六日函覆
    之「該電話申請使用人為王儀光」等節，固足認有人冒用王儀光名義申請使用該
    行動電話，惟執此尚無法認定被告無本件搬運贓物之犯行，從而，證人王儀光之
    證言自不足為被告有利之認定。
  (五)末被告請求調閱八十九年八月二十日前其電話之通聯紀錄及傳訊證人朱希庸，然
    被告亦供述：不知朱希庸住址等語，是本院顯無從傳訊該證人到院作證。而通聯
    紀錄之保存期限為六個月，此為法院審理案件所周知，則該通聯紀錄顯已滅失而
    不存在，本院認亦無調閱之必要，均附此敘明。
  (六)此外，復有被告自承由「阿偉」連同右開汽車一併交付之鑰匙四支扣案可稽，綜
    上所述，參互印證，被告所辯無贓物之認識云云，不足採信，本件事證明確，被
    告犯行洵堪認定，應依法論科。
二、核被告搬運贓物，其所為係犯刑法第三百四十九條第二項之罪。次查被告曾因竊
    盜案件，於八十八年一月十九日，經臺灣高等法院以八十七年度上易字第六八六
    ○號判處有期徒刑七月確定，於八十八年十一月二十六日執行完畢乙節，有臺灣
    高等法院檢察署刑案紀錄簡覆表乙紙在卷可按，其於五年內再犯有期徒刑以上刑
    之本罪，為累犯，應依刑法第四十七條之規定加重其刑。爰審酌被告否認犯行，
    犯罪後態度不佳，素行不良，搬運贓物增加失物尋回之困難度並助長竊盜之歪風
    併其犯罪之動機、目的、手段、所生危害等一切情狀，量處如主文所示之刑。末
    查被告行為後，刑法第四十一條於九十年一月十日修正公布，同年月十二日生效
    ，原條文修正為第四十一條第一項前段，並將得易科罰金之罪，從「犯最重本刑
    為三年以下有期徒刑以下之刑之罪」，修正為「犯最重本刑為五年以下有期徒刑
    以下之刑之罪」，本案被告所犯之罪為「最重本刑五年以下有期徒刑以下之刑之
    罪」，比較新舊法，以新法較有利於被告之問題，依刑法第二條第一項前段之規
    定，本案應適用修正後之現行刑法第四十一條第一項前段條文，併諭知易科罰金
    之折算標準。至扣案之鑰匙四支，係「阿偉」之人連同上開汽車一併交予被告使
    用之物乙節，為被告所供承，是該鑰匙四支非屬被告所有供本件犯罪所用之物，
    堪以認定，從而本院自不得併予宣告沒收之，附此敘明。
據上論斷，應依刑事訴訟法第二百九十九條第一項前段，刑法第二條第一項前段、第
三百四十九條第二項、第四十七條、新修正之第四十一條第一項前段，罰金罰鍰提高
標準條例第一條前段、第二條，判決如主文。
本案經檢察官陳伯厚到庭執行職務。
中    華    民    國      九十        年      三      月      三十      日
                                      臺灣板橋地方法院刑事第四庭
                                          法  官  游  秀  雯
右正本證明與原本無異。
如不服本判決，應於判決送達後十日內，向本院提出上訴狀。
                                          書記官  陳  怡  真
中    華    民    國      九十        年      三      月      三十      日
附錄本案論罪科刑法條全文
刑法第三百四十九條
收受贓物者，處三年以下有期徒刑、拘役或五百元以下罰金。
搬運、寄藏、故買贓物或為牙保者，處五年以下有期徒刑、拘役或科或併科一千元以
下罰金。
因贓物變得之財物，以贓物論。


司法院資訊處製作；財團法人民間司法改革基金會備份。
